臺灣屏東地方法院刑事判決　　　　　　　 93年度易字第736號
公　訴　人　臺灣屏東地方法院檢察署檢察官
被　　　告　甲○○　男　25歲.
上列被告因竊盜案件，經檢察官提起公訴（93年度偵字第5110號
），及移送併辦（94年度偵字第439號），本院判決如下：
    主  文
甲○○共同連續攜帶兇器竊盜，處有期徒刑拾月。扣案之螺絲起
子壹支及手套壹雙均沒收。
    事  實
一、甲○○自行基於普通竊盜之犯意，及與庚○○（業經本院判
    決在案）共同意圖為自己不法之所有，並基於攜帶兇器竊盜
    之概括犯意聯絡，於附表所示之時間，自行徒手或由庚○○
    騎乘車牌號碼PLQ-770 號重型機車搭載甲○○，庚○○並攜
    帶其所有客觀上具有危險性，足以危害人之生命、身體安全
    ，可供兇器使用之螺絲起子1 支，至附表所示之地點，自行
    或由庚○○手戴其所有之棉質手套持兇器螺絲起子，以附表
    所示之方式，連續竊取如附表所示之財物，甲○○則在旁為
    庚○○把風接應，得手後，即瓜分竊得財物，供己花用，嗣
    於93年10月10日18時許，甲○○因違反毒品危害防制條例通
    緝在案遭逮捕，在有偵查犯罪職權之公務員查知其犯罪前，
    主動向警員己○○供出上情，自首犯罪而受裁判。
二、案經屏東縣警察局恆春分局報請臺灣屏東地方法院檢察署檢
    察官偵查起訴及移送併辦。
     理  由
一、上揭事實，業據被告甲○○於警詢時、偵查中及本院審理時
    坦承不諱，核與共同被告庚○○於警詢時、偵查中及本院審
    理時供述之情；被害人丁○○（見警卷第58頁）、李德龍（
    見警卷第65頁）、丙○○（見警卷第66頁）、乙○○（見警
    卷第68頁、第69頁）、戊○○○（見警卷第7 頁）於警詢時
    指述之情；證人項翔龍（見警卷第4 頁）、方志仁（見警卷
    第6 頁）於警詢時、證人董建村（見警卷第46頁、偵卷第44
    頁以下）、林聖豪（見警卷第47頁、偵卷第44頁以下）於警
    詢時及偵查中證述之情均大致相符，並有螺絲起子1 支、手
    套1 雙扣案可稽，復有贓物認領保管單2 紙（見警卷第78頁
    、第79頁）、屏東縣警察局受理刑事案件報案3 聯單7 紙（
    見警卷第85頁、第86頁、第87頁、第89頁、第90頁、第91頁
    、第92頁）、車籍作業系統- 集中查詢基本詳細資料1 紙（
    見警卷第130 頁）及照片49幀在卷足憑，堪信被告之自白確
    與事實相符，本件事證明確，被告犯行洵堪認定。
二、按刑法第321條第1項第3 款之攜帶兇器竊盜罪，係以行為人
    攜帶兇器竊盜為其加重條件，所謂兇器，其種類並無限制，
    凡客觀上足對人之生命、身體構成威脅，具有危險性之兇器
    均屬之，被告甲○○與庚○○犯本件連續加重竊盜犯行所攜
    帶之螺絲起子1 支，為鐵製品，係質地堅硬、銳利之物，足
    以對人之生命、身體構成威脅，具有危險性，可認定為兇器
    ，是核被告就如附表編號2 所示之行為，係犯刑法第320 條
    第1 項之竊盜罪；就如附表編號1 、編號3 、編號4 、編號
    5 、編號6 所示之行為，係犯刑法第321 條第1 項第3 款之
    攜帶兇器竊盜罪。被告與庚○○間就如附表編號1 、編號3
    、編號4 、編號5 、編號6 所示之加重竊盜犯行，互有犯意
    聯絡及行為分擔，為共同正犯。被告先後多次竊盜及加重竊
    盜犯行，時間緊接、犯罪構成要件相同，顯然基於概括犯意
    反覆為之，應依連續犯之規定論以一罪，並依法加重其刑。
    公訴人雖未對被告就如附表編號2 所示之犯行提起公訴，惟
    該部分之犯行，與原起訴論罪之犯行部分，既具連續犯之裁
    判上一罪關係，本院自得一併審理，併此敘明。
三、按刑法第62條所謂發覺，固非以有偵查犯罪權之機關或人員
    確知其人犯罪無誤為必要，而於對其發生嫌疑時，即得謂為
    已發覺；但此項對犯人之嫌疑，仍須有確切之根據得為合理
    之可疑者，始足當之，若單純主觀上之懷疑，要不得謂已發
    生嫌疑，最高法院著有72年台上字第641 號判例可資參照。
    查證人即查獲本案之警員己○○於本院審理時結證稱：轄區
    內之風景區常有遊客車窗被打破財物被竊，所以渠等就編排
    埋伏勤務，後來輪到伊埋伏，因為當日遊客很多，伊有看到
    1 輛機車，之前曾聽到那邊攤販有說到那台機車在那邊遊蕩
    過，就發生車窗被打破的竊案，伊埋伏當天有看到2 人，其
    中1 人就是甲○○，另外1 個伊不認識，他們2 人共騎1 台
    機車在案發現場，機車停在距離出火風景區停車場100 公尺
    處，伊注意到該2 人一直看著停車場，隔7 、8 分鐘後，他
    們就離開了，事隔多日後，甲○○因為毒品案件被通緝抓到
    刑事組，伊就去問甲○○是否知道誰下手行竊，伊之前有懷
    疑是甲○○，只是不確定是否是甲○○犯案，甲○○很坦白
    跟伊說是他跟庚○○一起下手行竊，並帶伊去山區取贓物等
    語（見本院卷第124 頁），是警員己○○僅係知悉被告甲○○曾出現在本件案發現場，主觀上懷疑被告犯罪，其並無其
    他任何確切之根據得為合理之可疑，參諸上揭判例意旨，尚
    難謂警員己○○對被告已發生嫌疑，足認被告之犯罪尚未被
    發覺，則被告主動向警員供出犯行而自首接受裁判，應依刑
    法第62條前段之規定減輕其刑。爰審酌被告不思正途營生，
    竟貪圖小利而為本件連續竊盜犯行，嚴重破壞社會治安，惟
    犯罪後坦承犯行，態度良好，及其犯罪之目的、手段等一切
    情狀，量處如主文所示之刑，以資懲儆。至扣案之螺絲起子
    1 支、手套1 雙，為共同被告庚○○所有，供渠等犯罪所用
    之物，業據被告及庚○○陳明在卷，應依刑法第38條第1項
    第2 款宣告沒收。
據上論斷，應依刑事訴訟法第299條第1項前段，刑法第28條、第
56條、第321 條第1 項第3 款、第38條第1 項第2 款，判決如主
文。
本案經檢察官葉容芳到庭執行職務。
中　　華　　民　　國　　94　　年　　5 　　月　　31　　日
                  刑事第六庭    審判長法  官
                                      法  官
                                      法  官
以上正本證明與原本無異。
如不服本判決應於收受本判決送達後10日內向本院提出上訴書狀
，其未敘述上訴理由者，並得於提起上訴後10日內向本院補提理
由書狀（均須按他造當事人之人數附繕本）「切勿逕送上級法院
」
                                書記官  莊正彬
中　　華　　民　　國　　94　　年　　5 　　月　　31　　日
附錄本判決論罪科刑法條全文：
刑法第321條第1項
犯竊盜罪而有左列情形之一者，處六月以上、五年以下有期徒刑
：
一  於夜間侵入住宅或有人居住之建築物、船艦或隱匿其內而犯
    之者。
二  毀越門扇、牆垣或其他安全設備而犯之者。
三  攜帶兇器而犯之者。
四  結夥三人以上而犯之者。
五  乘火災、水災或其他災害之際而犯之者。
六  在車站或埠頭而犯之者。
